# 另外签订了合作协议约定项目公司的收益分配事项，是否按照权益法核算呢？

提问人：小熊吃 鸡 翅 时间：2022-06-08 11:43:00
请教大家下，甲乙公司出资成立A项目公司开发某地产项目，甲持股55%，乙持股45%，双方订立章程且章程中未约定是否按照持股比例分配。甲派驻董事 3 人，乙派驻董事 2 人，2/3以上通过决议。同时，甲乙签订合作协议，合作协议中约定乙方派驻财务总监和副总经理负责工程质量，但是乙方仅享有项目最终实现利润的5%部分。为什么5%这么低，是因为乙方下属的建筑公司会作为施工总承包方承接这个项目，但是这点不会在协议中说明了。
所以，我的问题是像这种情况，乙公司对于A项目公司的投资，过程中还按照权益法核算吗？如果按照的话，是按照45%还是5%计取投资收益呢？

回答人：chenyiwei
1 、乙方下属的建筑公司会作为施工总承包方承接这个项目，享有相应的施工利润，但如果建安合同的报价是公允的，则这一点似乎不应成为双方不按比例分配利润的理由？是否双方另有约定，提高该项目的建安合同报价，将部分房地产开发利润以建安利润的形式转移给乙方，换取乙方同意仅享有较低比例的项目开发净收益？
2 、如果上述判断成立，则应考虑乙方对项目的总体设计、融资、销售运作等其他方面还有多大的话语权？是否可通过较高的建安净利润，其收益已有较高程度保障，而将剩余风险和收益全归属于甲方？如果是，则乙方可能并无重大影响。